Ana Marcela Poladura



Buenos Aires, República Argentina (M) +549.11.4071.3947 anapoladura@gmail.com

Durante mis 7 años en la profesión he adquirido experiencia en la producción y coordinación de documentación de anteproyectos y proyectos de gran escala de nivel nacional e internacional. Además he estado involucrada en el diseño y co-dirección de proyectos urbanos junto a equipos de trabajo multidisciplinarios.

Me he preparado para alcanzar un alto nivel de responsabilidades y he participado enérgicamente en todas las Fases de Proyecto.

Mis principales fortalezas son: un alto sentido de la responsabilidad, proactividad, continua autogestión para profundizar mis conocimientos y habilidades, excelente desempeño para trabajar en equipo y versatilidad para adaptarme a nuevos desafíos y entornos de trabajo.



Experiencia Profesional

Arquitecta Diseñadora y Urbanista

Mayo 2010 - Presente

Alarkén S.A. / Arakur S.A.

www.alarken.com.ar / www.arakur.com

Buenos Aires, República Argentina

- Plan Maestro Cerro Alarkén: Diseño, Desarrollo y co-Dirección de Plan Maestro de 180 hectáreas que incluye áreas de uso Residencial, Comercial, Recreativo-Deportivo y un amplio sector destinado a Reserva Natural de Bosques Nativos. Ubicación: Ciudad de Ushuaia (Tierra del Fuego, Argentina).
- Arakur Ushuaia Resort & Spa: Producción de Modelos BIM y Documentación de Proyecto para Hotel de cinco estrellas ubicado en la ciudad de Ushuaia. Sup. cubierta: 20.000 m².

Arquitecta Diseñadora

August 2009 - April 2010

ENGworks

www.engworksbim.com

Córdoba, República Argentina

Provisión internacional de servicios y soluciones BIM. Producción de Documentación de Proyecto y modelos BIM (As-built) para proyectos Institucionales, Hoteleros y Gubernamentales de mediana y gran escala ubicados principalmente en Estados Unidos.

Auditoría y co-Dirección en el desarrollo de modelos BIM de Arquitectura (As-built) e Instalaciones (MEP) para Harrah's Cherokee Casino & Hotel ubicado en Cherokee, North Carolina.

Trabajos realizados para:

- MCC Group (New Orleans, LA) www.mccgroup.com
- Royal Electrical Contractors (Cherokee, NC) www.lreroyal.com
- Turner Construction (New York, NY) www.turnerconstruction.com
- TCI Architects (La Crosse, WI) www.tciaec.com
- VOA Associates Inc. (Chicago, IL) www.voa.com
- Cambridge Architectural (Cambridge, MD) www.cambridgearchitectural.com

Arquitecta Diseñadora

Junio 2008 - Abril 2009

Bergman, Walls & Associates

www.bwaltd.com

Las Vegas, NV 89146, Estados Unidos

Programa de Entrenamiento Profesional en representación de Corbis Global.

Desarrollo, Coordinación y Distribución de Documentación de Proyecto para equipo de trabajo ubicado en Argentina de Proyectos Hoteleros como Sahara Hotel & Casino Renovation y Fontainebleau Hotel & Casino ubicados en Las Vegas, Nevada.

Arquitecta Diseñadora

Septiembre 2007 - Mayo 2009

Corbis Global

www.corbisglobal.com

Córdoba, República Argentina

Producción de Modelos BIM, Documentación de Anteproyecto y Proyecto para proyectos Institucionales, Comerciales, Hoteleros y Residenciales ubicados en Estados Unidos y Emiratos Árabes.

Trabajos realizados para:

- Bergman, Walls & Associates (Las Vegas, NV) www.bwaltd.com
- Burt Hill (Dubai, UAE) www.burthill.com
- FRCH (Cincinnati, OH) www.frch.com
- Marnell Corrao Associates (Las Vegas, NV) www.marnellcompanies.com
- Woods Bagot (Dubai, UAE) www.woodsbagot.com

Ana Marcela Poladura

Formación Académica	
Especialista en Proyectos Urbanos Universidad de Buenos Aires 2010 - 2011	Facultad de Arquitectura, Diseño y Urbanismo Buenos Aires, República Argentina
Arquitecta Universidad Nacional de Córdoba 1999 - 2007	Facultad de Arquitectura, Urbanismo y Diseño Córdoba, República Argentina
Certificaciones/ Idiomas/ Software	
 Autodesk Certified Instructor Revit Architecture (20 Autodesk Certified Associate AutoCAD (2012 - present process) FADU Beca Posgrado - Universidad de Buenos Aires Idiomas: - Español: Nativo Inglés: Avanzado Portugués: Medio Software: - Autodesk software: Revit Architecture. Autoben Software: Architecture. Building Medion - Adoben Software: Photoshop. Illustrator. Acron Sketch Up Microsoft Office Suite. 	cechanical System. MicroStation V8.
Publicaciones/ Disertaciones/ Conc	eursos
 "Nuevos Sistemas BIM para la construcción - Productividad y Diseño". Diario: Comercio y Justicia. Suplemento: El Inversor y la Construcción. Edición 337 - Noviembre 2009. Workshop "Nuevo Software para la Arquitectura: Sistema BIM - Revit Architecture". Facultad de Arquitectura, Urbanismo y Diseño. Universidad Nacional de Córdoba. Octubre 2009. Workshop "Nuevos Software para la Industria y el Diseño". Sheraton Córdoba Hotel. Octubre 2009. Participación en "Concurso Nacional de Ideas para el Edificio del Centro Cultural de la Universidad Nacional de Córdoba". Ciudad de Córdoba. 2009. 	
Referencias	
Paula Mosquera Project Manager	ENGworks +54 351.428.2937 Córdoba, República Argentina
Matthew Walczuk Job Captain	Bergman, Walls & Associates +1 702.940.0000 Las Vegas, NV 89146, Estados Unidos
Martín Amengual CEO	Corbis Global +54 351.464.9200 Córdoba, República Argentina